Inventaris van het archief van Ch.J.I.M. Welter [levensjaren 1880-1973], ca. 1900-1973
Nationaal Archief, Den Haag
Collectie 195 Ch.J.I.M. Welter
Welter
ca. 1900-1973
C22127
0.60 meter; 81 inventarisnummers.
Normale geschreven, getypte en gedrukte documenten, geen bijzondere handschriften. In de aanwinst van 1978 bevinden zich vele foto's.
Nationaal Archief, Den Haag
Ch.J.I.M. Welter (1880-1972)
Ch.J.I.M. Welter (1880-1972) begon zijn carrière in 1902 als ambtenaar in Nederlands-Indië. Van 1925 tot 1926 en van 1937 tot 1941 was de katholiek Welter minister van Koloniën. In 1941 trad hij samen met Steenberghe af, vanwege een conflict met Gerbrandy over de vraag of geallieerde bommenwerpers Nederlandse doelen mochten bombarderen. Na de oorlog was hij lid van de Eerste Kamer voor de Katholieke Volkspartij (KVP). Uit onvrede over de politiek ten aanzien van Indonesië brak hij in 1947 met de KVP en richtte de Lijst-Welter (later Katholieke Nationale Partij, KNP). Namens deze KNP zat hij van 1948 tot 1956 in de Tweede Kamer. In 1956 keerde hij terug naar de KVP en zat nog tot 1963 in de Tweede Kamer. Het archief betreft een aantal stukken over zijn werk als minister van Koloniën en diverse werkzaamheden in Nederlands-Indië. Een groot deel van het archief is een dossier inzake de Nederlandse politiek, en in het bijzonder de politiek van de KVP, ten aanzien van Indonesië in de periode 1945-1950 en de oppositie van Welter tegen het Nederlandse beleid. Daarnaast zijn er memoires en foto's van Welter in Nederlands-Indië.
Archiefvorming
Geschiedenis van de archiefvormer
Charles Joseph Ignace Marie Welter is op 6 april 1880 te 's-Gravenhage geboren als zoon van Henri Louis Welter en Josephina Jacoba Maria Willemse
Henri Louis Welter, geboren te Batavia op 3 mei 1843 en overleden te 's-Gravenhage op 18 april 1934; gehuwd te 's-Gravenhage op 10 juli 1872 met Josephina Jacoba Maria Willemse, geboren te 's-Gravenhage op 11 augustus 1838 en overleden te 's-Gravenhage 18 januari 1908.
Zowel zijn vader als grootvader hebben in Nederlands-Indië ambtelijke functies bekleed: Henri Louis Welter werd in 1886 gepensioneerd als algemeen pakhuismeester te Padang
Algemeen Rijksarchief, Losbladige Indische pensioenregisters, A folio 1010.
Conradus Welter was tot 1842 olie- en trasmolenaar onder Leiden, in welk jaar hij, "in nijpende omstandigheden zijnen fabriek verlaten hebbende" naar Indië vertrok, waar hij onder meer binnen-regent was van het katholiek weeshuis te Semarang en postcommies te Soerabaja.
Conradus Welter, geboren te Schiedam 29 Maart 1811 en overleden te Soerabaja 23 november 1864. Na de voortdurende achteruitgang van zijn bedrijf, vertrok hij in 1842 naar Indië (Algemeen Rijksarchief, archief van het ministerie van Koloniën, inventarisnummer 1436, exh. 15 april 1842 nummer 20); bij resolutie van 26 juli 1843 nummer 8 verleende de gouverneur-generaal van Nederlands-Indië hem toestemming zich op Java te vestigen. Conradus Welter is op 1 maart 1835 te voorburg (Z.H.) gehuwd met Dorothea Louisa Constantia Cramer.
Johannes Petrus Welter, de overgrootvader van de minister van Koloniën, was vanuit Uerdingen bij Krefeld naar Schiedam getrokken, waar hij een bakkerszaak had opgericht.
Algemeen Rijksarchief, register van overledenen Schiedam, 1 maart 1844: overleden Johannes Petrus Welter, oud 63 jaar, geboren te Uerdingen in Pruisen, echtgenoot van Catharina Lammers, zoon van Conradus Welter en Adelheid Jongbloet.
Ook van moederszijde is er ambtelijke traditie: grootvader Joannes Cornelis Willemse was gedurende een 53-jarige loopbaan bij het departement voor de Rooms-Katholieke Eredienst opgeklommen van extra-ordinaris klerk tot secretaris-generaal en administrateur, de hoogste post in ambtelijke hiërarchie. Op hetzelfde departement waren ook zijn twee zoons werkzaam, zij het in lagere functies.
Algemeen Rijksarchief, archief van de administratie voor de zaken der roomsch-katholijke Eredienst, inventarisnummer 1343.
Charles Welter doorliep de vijfjarige H.B.S. aan het Bleyenburg in zijn geboortestad en het Indisch Instituut te Delft, waar hij in 1901 het grootambtenaarsexamen voor de Indische dienst aflegde. In 1902 arriveerde hij in Nederlands-Indië, waar hij de eerste zes jaren werd ingezet als aspirant-controleur en controleur bij het Binnenlands Bestuur in de gewesten Kedoe en Pekalongan: een functie bij uitstek geschikt om kennis en ervaring op te doen in de gemengde Indische samenleving.
In 1908 werd Welter overgeplaatst naar de Algemene Secretarie te Batavia, tot hij in 1911 met ziekteverlof naar Nederland werd gestuurd, waar hij gedetacheerd werd op het departement van Koloniën.
In 1915 teruggekeerd in Indië klom hij snel omhoog op de ambtelijke ladder. In 1917 werd hij gouvernementssecretaris te Batavia en in 1921, 41 jaar oud, als hoofd van de Algemene Secretarie een van de naaste medewerkers van de gouverneur-generaal. Tevens was hij lid van de in 1918 ingestelde commissie tot herziening der Indische staatsregeling.
Na een korte periode - sinds november 1924 - als lid van de Raad van Nederlands-Indië werd Welter in september 1925 voor de eerste maal minister van Koloniën in het eerste kabinet-Colijn. Na de val van dit ministerie in maart 1926 werd hij herbenoemd in de Raad van Indië en drie jaar later vice-voorzitter van dit hoogste adviescollege.
Na zijn repatriëring in 1931 werd hij voorzitter van de staatscommissie tot verlaging der rijksuitgaven. Het door de commissie uitgebrachte rapport, dat drastische bezuinigingen voorstelde, ondervond veel weerstand en werd slechts ten dele uitgevoerd. In november 1933 volgde Welter de tot minister van Waterstaat benoemde ir. J.A. Kalff op als voorzitter van de Ondernemersraad voor Nederlands-Indië.
In julie 1937 werd Welter opnieuw minister van Koloniën, nu in het vierde kabinet-Colijn. Een belangrijk moment tijdens dit ministerschap was de afwijzing door de regering - gesteund door het parlement - van de petitie-Soetardjo, die zelfstandigheid van Indië met behoud van het Rijksverband beoogde. Bij de kabinets-crisis van juni 1939 toonde Welter zich solidair met de overige katholieke ministers in het conflict inzake de werkloosheidsuitkeringen, dat leidde tot de val van het kabinet. Reeds in augustus van dat jaar werd hij echter opnieuw minister van Koloniën in het door jhr. De Geer gevormde kabinet. Met de overige ministers week hij in de meidagen van 1940 naar Engeland uit. Op 20 november van 1941 trad hij samen met zijn katholieke collega Steenberghe af als minister, na meningsverschillen met minister-president Gerbrandy. Als minister van Koloniën te Londen wantrouwde Welter de bedoelingen van het oorlogvoerende Engeland, met name de Engelse houding tegenover Nederlands-Indië.
L. de Jong, het Koninkrijk der Nederlanden in de Tweede Wereldoorlog, deel I, blz. 689. Enquêtecommissie regeringsbeleid 1940-1945, deel 2C blz. 130, deel 5A blz. 47 e.v.
Van februari 1942 tot augustus 1943 verbleef hij in Brits-Indië als vertegenwoordiger van Nederland en Nederlands-Indië in Eastern Group Supply Council, de economisch-politieke oorlogsraad in het Verre Oosten. In de zomer van 1944 kreeg Welter de opdracht de mogelijkheden te onderzoeken van uitbreiding van de economische relaties tussen Nederland en Zuid-Amerika, waartoe hij een jaar lang dit werelddeel bereisde.
Enquêtecommissie Regeringsbeleid 1940-1945, deel 5C blz. 83.
Van november 1945 tot juli 1946 was Welter lid van de Eerste Kamer voor de Katholieke Volkspartij. Het door deze partij gevoerde Indonesië-beleid vond in hem echter een steeds actiever bestrijder. De coalitie van de K.V.P. met de partij van de Arbeid beschouwde hij als een heilloos verbond, dat de ondergang van ons trotse koloniale imperium ten gevolge moest hebben en derhalve krachtig diende te worden bestreden. Het begin 1947 opgerichte Voorlopig Katholiek Comité van Actie onder leiding van Welter en generaal M.L.F. Bajetto ageerde binnen de K.V.P. tegen de roomsrode coalitie. Op de partijraad van 29 maart 1947 veroordeelde de K.V.P. de activiteiten van het Comité als in strijd met partijreglementen.
Deze en andere gegevens over de K.N.P. uit Keesings Historisch Archief, jaargangen 1945 tot 1956.
Lang heeft Welter geaarzeld zich af te scheiden van de moederpartij. Op 9 mei 1948 drong het episcopaat aan op het bewaren van de politieke eenheid onder de Nederlandse katholieken, maar kort daarna besloot het Voorlopig Comité de aanstaande verkiezingen voor de Tweede Kamer met een eigen lijst in te gaan: de zogenaamde lijst-Welter. Met 1,26% van de stemmen en één zetel in de Tweede Kamer ging deze groepering vanaf juli 1948 een eigen parlementair leven leiden.
Tijdens zijn vergadering te Utrecht op 11 december 1948 besloot het Voorlopig Comité tot de oprichting van een eigen politieke partij, de Katholieke nationale Partij, toevluchtsoord van de katholieken voor wie de K.V.P. te zeer in links vaarwater dreigde te verzeilen en actiecentrum voor het behoud van de band tussen Nederland en Indonesië. Welter werd de eerste algemeen voorzitter.
Nauwe banden heeft Welter in de jaren 1946 tot 1950 ook gehad met het Nationaal Comité Handhaving Rijkseenheid, waarin hij met prof.mr. P.S. Gerbrandy, prof.dr. F.C. Gerretson, dr. W.J. Meyer Ranneft en anderen gestalte gaf aan de voornamelijk buiten het parlement gevoerde oppositie tegen het Indonesië-beleid.
In maart 1952 ging de K.N.P. een fusie aan met de Katholieke Onafhanklijke Partij, een groepering die zijn aanhang voornamelijk uit Noord-Brabant recruteerde. Bij de verkiezingen voor de Tweede Kamer van dat jaar bereikte de partij zijn hoogtepunt: 144.520 stemmen (2,7%), wat resulteerde in een tweede zetel in het parlement, bezet door prof.mr. W.L.G. Lemaire.
Bij het eeuwfeest ter gelegenheid van het herstel der kerkelijke hiërarchie in mei 1953 drong kardinaal De Jong aan op eenheid onder de katholieken, waarna de K.V.P. in juli 1953 een eenheidsgesprek voorstelde met de K.N.P. en de Katholieke Werkgemeenschap in de Partij van de Arbeid. Begin 1954 begonnen deze besprekingen. Kort na het bisschoppelijk mandement van mei 1954 verklaarde de voorzitter van de Katholieke Werk gemeenschap, G. Ruygers dat terugkeer tot de K.V.P. voor zijn groepering niet meer mogelijk was. Nadat het partijcongres van de P.v.d.A. van februari 1955 deze visie had bevestigd, werd het eenheidsgesprek nog slechts door K.V.P. en K.N.P. gevoerd.
Op 23 september 1955 tenslotte bereikten delegaties van beide partijen overeenstemming inzake een opgaan van de K.N.P. in de K.V.P., binnen welke partij georganiseerde groepsopvattingen niet mogelijk zouden zijn. De 29e oktober van dat jaar keurde de partijraad van de K.N.P. dit opheffingsvoorstel goed. De beide vertegenwoordigers in de Kamer zouden tot de verkiesingen van 1956 als partijlozen blijven zitten.
Van 1956 tot 1963 had Welter zitting in de Tweede Kamer als een der meest markante figueren van de K.V.P.-fractie.
Welter is op 21 april 1903 te 's-Gravenhage gehuwd met Geertruida Catharina Constantia Burger.
Geboren te Mangliengoet op Java, 24 juni 1882, dochter van Dionijs Burger, administrateur van de onderneming Goenoeng Melatie te Soekaboemi, en van Johanna Frederika Wilhelmina Kiesfeld. Zie: Nederlands Patriciaat, 21e jrg. (1933-34) blz. 45.
Uit dit huwelijk zijn geboren: Henri Fréderic Joseph, geboren op 8 april 1904, Ellen Mary, geboren op 16 april 1906, en Louis Joseph, geboren op 18 oktober 1910 en gevallen op Java in de strijd tegen de Japanners gedurende de Tweede Wereldoorlog.
Welter overleed in 1973 te 's-Gravenhage.
Geschiedenis van het archiefbeheer
De archieven van Welter zijn in mei 1968 gedeeltelijk aan het Algemeen Rijksarchief geschonken, in 1975, 1978 en 1985 werd het archief aangevuld. De stukken van de aanwinst uit 1985 werden aangetroffen in het archief van F.C. Gerretson.
De verwerving van het archief
Het archief is door schenking verworven.
Inhoud en structuur van het archief
MAISAO-WOTAP; 2.21
Inhoud
Welter heeft "nooit papieren bewaard, die voor de ontwikkeling van Indië van betekenis waren".
Algemeen Rijksarchief, archief Tweede Afdeling, 1968/D239, brief van Welter van 21 mei 1968.
De hier geïnventariseerde papieren vormen dan ook een zeer fragmentarisch beeld van zijn rijke loopbaan.
Aanwijzingen voor de gebruiker
Openbaarheidsbeperkingen
Deels openbaar, deels beperkt openbaar (A).
Materiële beperkingen
Aanvraaginstructie
Openbare archiefstukken kunnen online worden aangevraagd en gereserveerd. U kunt dit ook via de terminals in de studiezaal van het Nationaal Archief doen. Om te kunnen reserveren dient u de volgende stappen te volgen:
U maakt een profiel aan op www.gahetna.nl, en logt vervolgens in
Via de archiefinventaris (alleen de beschrijvingen met rode nummers) selecteert u het gewenste archiefstuk door op de knop 'Reserveren' te klikken
In het volgende scherm geeft u aan op welke dag u het archiefstuk wilt inzien
Indien u zich bevindt in de studiezaal en een tafelnummer heeft ontvangen kunt u dit nummer vermelden. Als u geen tafelnummer heeft kunt u tafelnummer 777 laten staan
Vervolgens bevestigt u uw reservering door deze te versturen.
Verwant materiaal
Beschikbaarheid van kopieën
Beschrijving van de series en archiefbestanddelen
- MINISTER VAN KOLONIËN (1925-1926), I.
  - Nota's en briefwisseling betreffende de poging van dr. J.Th. de Visser tot formatie van een nieuw kabinet. Met persoonlijke notities. Afschriften, gestencild, getypt, geschreven., November 1925 - januari 1926.; 1; 1 omslag
  - Missiven aan de gouverneur-generaal van Nederlands-Indië inzake het inlandse volksonderwijs. Afschriften, gestencild, getypt., Januari - februari 1926.; 2; 1 omslag
  - Tekst van een lezing over de economische ontwikkeling van Nederlands-Indië. Met bijlage. Getypt, geschreven., 1926 en z.j.; 3; 1 omslag
- LID EN VICE-VOORZITTER VAN DE RAAD VAN NEDERLANDS-INDIË (1926-1931), II.
  - Nota van Welter over de politieke hervormingen in Nederlands-Indië in het decennium 1918-1928. Met geleidebrief van mr. L.J.A. Trip. Getypt., 4; 1 omslag
  - Schrijven van A. Couvreur aan het kamerlid mr. A.B.G.M. van Rijckevorsel betreffende bestuurshervormingen in Nederlands-Indië. Afschrift, getypt, geschreven., Februari - april 1928.; 5; 1 omslag
  - Ingekomen brieven van dr. H. Colijn en mr. L.J.A. Trip naar aanleiding van de concept-brochure "Koloniale vraagstukken" van Colijn. Getypt, geschreven., April 1928.; 6; 1 omslag
  - Concept-Adviezen van de Raad van Nederlands-Indië en van fracties uit de Raad. Getypt. Betreffende:, c. 1928-1930.; 7-10; 4 omslagen
    - Wijzigingen in de samenstelling van de Volksraad en de Raad van Nederlands-Indië. Z.j. (c. 1928)., 7
    - Bestuurshervorming op Java Z.j. (c. 1928)., 8
    - Bestuurshervormingen in de buitengewesten Z.j. (c. 1929)., 9
    - Rekesten inzake ontginning en exploitatie van waterkracht in midden-Java Z.j. (c. 1930)., 10
- VOORZITTER VAN DE ONDERNEMERSRAAD VOOR NEDERLANDS-INDIË 1933-1937, III.
  - "The economic dependence of America on the products of Netherlands India", lezing door dr. Neil van Aken. Met statistisch materiaal over prijzen van Indische produkten. Gedrukt, getypt., Z.j. (1934-1937).; 11; 1 omslag
  - Tekst van een rede door G.J.W. Putman Cramer over de economische positie van Nederlands-Indië. Getypt., Z.j. (c. 1935).; 12; 1 stuk
  - Notulen van de jaarlijkse algemene ledenvergadering van de Ondernemersraad voor Nederlands-Indië, met rede van de voorzitter Ch.J.I.M. Welter. Gedrukt., 1936.; 13; 1 deel
  - Beknopt overzicht van de Indische begrotingen voor de jaren 1929-1936. Met krante-artikel over de "aanpassingspolitiek". Gedrukt, getypt., Z.j. (1936).; 14; 1 omslag
  - Inleiding op delen 2, 6 en 7 van de film "From well to pump" van de N.V. Bataafsche Petroleum Maatschappij. Getypt., Februari 1937.; 15; 1 stuk
- MINISTER VAN KOLONIËN (1937-1941), IV.
  - Briefwisseling, nota's en aantekeningen over de meningsverschillen binnen het kabinet-Colijn inzake het voor-ontwerp van de begroting voor 1940. Gedrukt, gestencild, getypt en geschreven., Mei-juni 1939.; 16; 1 omslag
  - Briefwisseling, nota's en aantekeningen betreffende het voorontwerp van de begroting van 1940 en de kabinetsformatie-Colijn. Gestencild, getypt, geschreven., Juli 1939.; 17; 1 omslag
  - Ingekomen brieven van R. Zuyderhoff over de noodzaak van een "nationaal kabinet". Geschreven., Juli 1939.; 18; 2 stukken
  - Briefwisseling tussen mr. M.P.L. Steenberghe en de kabinetsformateur jhr.mr. D.J. de Geer. Afschriften. Getypt., Augustus 1939.; 19; 1 omslag
  - Krante-artikelen betreffende de kabinetscrisis van 1939., Juli-november 1939.; 20; 1 omslag
  - Verhandelingen over het ontstaan van de kabinetscrisis van 1939. Anoniem, getypt., Z.j. (1939).; 21; 2 stukken
  - Concept-bescouwingen door R. Groeninx van Zoelen over de Nederlandse defensiepolitiek in 1939 en 1940 en over koloniale politiek in het algemeen. Met geleidebrieven en bijlagen. Getypt, geschreven., December 1948 - januari 1949; , en z.j.; 22; 1 omslag
- KAMERLID EN "INDONESISCHE KWESTIE" (1945-1963), V.
  - Kamerstukken inzake het Indonesië-beleid, zitting 1945-1946. Gedrukt., 23; 1 omslag
  - Teksten van radioredes van prof.mr. P.S. Gerbrandy over de Indonesië-politiek. Gestencild, getypt., Januari 1947.; 24; 2 stukken
  - Krante- en tijdschriftartikelen betreffende de Indonesische kwestie van: W. Belonje, J. Fabius, F.C. Gerretson, H.J. van Mook, Ch.J.I.M. Welter en anderen., 1947-1949.; 25; 1 omslag
  - Ingekomen brieven, circulaires, krante-artikelen en brochures betreffende de Indische pensioenen. Gedrukt, gestencild, getypt., 1947, 1948.; 26; 1 omslag
  - Conceptartikel over de Indonesië-politiek van de K.V.P. Met bijlagen. Gedrukt, getypt., 1948 en z.j.; 27; 1 omslag
  - "Statuut van de Nederlands-Indonesische Unie", proeve van hoofdlijnen brochure van het Centrum voor Staatkundige Vorming. Met bijlage. Gedrukt, getypt., 1948.; 28; 1 omslag
  - Concepten van redevoeringen gehouden in de Tweede Kamer over: de formatie van het kabinet Drees-Van Schaik, de grondwetsherziening van 1948, en annexatie van Duits grondgebied. Getypt., Z.j. (1948, 1949).; 29; 1 omslag
  - Briefwisseling tussen H.W. Tilanus en prof.dr. F.C. Gerretson betreffende het standpunt van de C.H.U. inzake grondwetswijzigingen in verband met de verhouding Nederland-Indonesië. Afschriften, getypt., Juni, juli 1948.; 30; 1 omslag
  - Stukken betreffende de parlementaire behandeling van de Noodwet Indonesië en het Besluit Indonesië in Overgangstijd. Met concepten van redevoeringen van Welter en ingekomen telegrammen. Gedrukt, gestencild, geschreven., 1948-1950.; 31
  - Stukken betreffende de "Gemeenschappelijke Actie van Nederlandse Vrouwen". Gedrukt., Augustus 1948 - januari 1949.; 32; 1 omslag
  - Stukken betreffende de "Groter Nederland Actie". Getypt, geschreven., Augustus-november 1948.; 33; 1 omslag
  - Adres van de "Federatie van Vereenigingen van Nederlandsch-Indische Bergcultuurondernemingen" aan de minister van Overzeese Gebiedsdelen inzake de onveiligheid op Java. Met bijlagen. Gestencild, getypt., September-november 1948.; 34; 1 omslag
  - Ingekomen brieven van: J. Ariks, Stichting Transmigratie Nederland Overzee, H.J. Wenas, en n.n., 1948-1949.; 35; 1 omslag
  - "Een en ander over het probleem Nederland-Indonesië, beschouwing van Ch. Kiès, generaal-majoor titulair van het KNIL. Gestencild., Z.j. (1948).; 36; 1 stuk
  - Nota's en artikelen van dr. W. Feuilletau de Bruyn. Gestencild., 1948, 1949.; 37; 1 omslag
  - Verhandeling over het ontwerp van een Nederlands-Indonesische Unie. Anoniem. Gestencild., Z.j. (c. 1948).; 38; 1 stuk
  - Krante-artikelen uit Nederlandse bladen betreffende de Indonesische kwestie., 39-40; 2 omslagen
    - Juni-december 1948, 39
    - 1949, 40
  - Exemplaren van de "Indische Courant" en "Laatste Nieuws" uit Indië., 1948, 1949.; 41; 1 omslag
  - Brochures, circulaires en perscommuniqué's betreffende de Indonesische kwestie. Gedrukt, gestencild., 1948-1949.; 42; 1 omslag
  - Uittreksels uit het register der besluiten van de Hoge Vertegenwoordiger van de Kroon van 29 januari 1949 inzake wijzigingen in de begroting van Indonesië. Met memorie van toelichting. Gestencild., 43; 1 aanslag
  - "American policy in Indonesia", verhandeling door H.D. Gideonse. Gestencild., februari 1949.; 44; 1 stuk
  - Weekoverzicht Overzeese Gebiedsdelen, uitgave van de rijksvoorlichtingsdienst. Gestencild, onvolledig., Maart-juli 1949.; 45; 1 omslag
  - Verklaringen en resoluties aangenomen op de 1e en 2e Sumatra-conferentie te Medan. Gestencild., April-mei 1949.; 46; 1 omslag
  - Tekst van een rede over de Indonesische kwestie, gehouden door P.A. Kerstens voor het Imperial Defense College op 24 juni 1949. Gestencild., 47; 1 stuk
  - Stukken betreffende geheime reserves in de Renville-overeenkomst en de Van Roijen-Roem-verklaring. Met Concept-kamerredevoeringen van Welter en ingekomen brieven van F.C. Gerretson. Gestencild, getypt, geschreven., Mei-juli 1949.; 48; 1 omslag
  - "Sinister page in U.S. history", verhandeling door P.S. Gerbrandy, J.W. Meyer Ranneft en Ch.J.I.M. Welter. Gestencild., Juli 1949.; 49; 1 stuk
  - Copieën van artikelen in Amerikaanse bladen betreffende de Indonesische kwestie. Uitgave van de Nederlandse Volksunie. Gestencild., augustus 1949.; 50; 1 stuk
  - Rapporten over de politiek militaire situatie in de Republiek Indonesië, ingezonden door de luitenant J.A. Bakker, hoofd van de sectie Inlichtingen van de T-brigade. Gestencild, getypt., September-november 1949.; 51; 1 omslag
  - Anonieme brief met verslag over de bezetting van Djokjakarta door de Nederlandse troepen. Getypt., september 1949.; 52; 1 stuk
    Vermoedelijk geschreven door J.A. Bakker, reserve-luitenant van het KNIL.
  - Beschouwing over de rechtspositie van het personeel van de voormalige militaire inlichtingendienst in Nederlands-Indië. Met notities van Welter. Getypt, geschreven., Z.j.; 53; 1 omslag
  - Chronologisch overzicht van de ontwikkeling der betrekkingen tussen Nederland en Indonesië van 15 augustus 1945 tot 11 november 1948. Met supplement over de periode 1 april tot 15 augustus 1949. Gedrukt, gestencild., Z.j. (1949).; 54; 2 stukken
  - "Inleiding tot een onderzoek naar het diplomatiek beleid van Nederland in de Indonesische kwestie". Anoniem, getypt., Oktober 1949.; 55; 1 deel
  - "The Arizona Daily Star" van 3 oktober 1949, speciaal nummer gewijd aan Zuid-Oost Azië., 56; 1 stuk
  - Concept-telegram van het comité Handhaving Rijkseenheid aan de minister van Overzeese Gebiedsdelen. Met circulaires van het comité. Gedrukt, gestencild, geschreven., 1949 en z.j.; 57; 1 omslag
  - Concepten van artikelen van Welter over de Indonesische kwestie. Getypt., Z.j.; 58; 1 omslag
  - Minuut van een uitgaande brief aan n.n. met beschouwing over de toekomstige zelfstandigheid van Indonesië. Getypt., Z.j. (1949); 59; 1 stuk
  - Brief van J.W. Meyer Ranneft met beschouwing over de wereldpolitiek. Met bijlagen betreffende de economische situatie in Indonesië na 1950. Gedrukt, gestencild, getypt., 1951-1953.; 60; 1 omslag
  - "De opheffing van de Unie en de Grondwet", artikel van P.S. Gerbrandy. Met bijlagen. Gedrukt, gestencild., 1954-1956.; 61; 1 omslag
  - "Aantekeningen op het ontwerp van een landgrondwet voor de Verenigde Nederlandse Antillen", opgesteld door de Katholieke volkspartij te Curaçao en de Curaçaose Onafhankelijke Partij. Gedrukt., Z.j.; 62; 1 stuk
- AANWINSTEN
  - AANWINST 1975
    - Mémoires. Concept-tekst, met overzicht en foto's en aanwijzingen voor plaatsing van deze foto's bij eventuele publicatie., 1968 en z.j.; 63; 1 pak
      De gebruiker van deze memoires wordt erop gewezen dat de auteursrechten etc. op de normale wijze bij de erfgenamen van de heer Ch.J.I.M. Welter zullen blijven berusten tot 50 jaar na zijn dood, dat wil zeggen tot 1 januari 2023. Zie correspondentie Tweede Afdeling: 1975 D. 9.125, 1976 D 290; 1968 D 239, 1972 D 10.3.
      Openbaarheid beperkt tot 1 januari 2023